臺灣板橋地方法院交通事件裁定　　　　 94年度交聲字第309號
原處分機關　臺北市交通事件裁決所
異　議　人
即受處分人　乙○○
上列異議人即受處分人因違反道路交通管理處罰條例案件，對於
臺北市交通事件裁決所於94年3 月4 日分別以北市裁二字第裁22
－E00000000 號、北市裁二字第裁22－E00000000 號違反道路交
通管理事件裁決書所為之處分（原舉發案號：新竹市政府警察局
93年10月29日竹市警交字第E00000000 號、竹市警交字第E00000
000 號）不服，聲明異議，本院裁定如下：
    主  文
原處分均撤銷。
乙○○不罰。
    理  由
一、原處分意旨略以：異議人即受處分人乙○○於民國93年10月
    29日下午2 時24分許，騎乘車號LK6 －021 號重型機車，行
    經新竹市○○路與東華街交岔路口，因「在道路上蛇行」、
    「機器腳踏車駕駛人未依規定戴安全帽」、「違反處罰條例
    之行為，拒絕停車接受稽查而逃逸」之違規，經新竹市政府
    警察局第三分局朝山派出所執勤警員掣單逕行舉發，嗣異議
    人向原處分機關陳述不服舉發，經原處分機關函請舉發單位
    調查結果，仍認受處分人有前開違規行為，原處分機關乃於
    93年3 月4 日依據道路交通管理處罰條例第43條第1 項第1
    款、第31條第6 項、第60條第1 項、第63條第1 項第1 款、
    第3 款（裁決書漏引第1 款、第3 款）及違反道路交通管理
    事件統一裁罰基準表之規定，分別裁決受處分人罰鍰6,500
    元並計違規點數1 點（未載安全帽及拒絕停車接受稽查部分
    ）、21,000元並許違規點數3 點（在道路上蛇行部分），共
    計新臺幣（下同）27,500元，並記違規點數4 點之處分。
二、聲明異議意旨略以：異議人於日前知悉被開罰單，是拒停和
    在路上蛇行，真是感到非常莫名其妙，因為事實上異議人並
    未做過此事，同時也沒紅單和可以證明的照片，真是很奇怪
    就被罰了。在此提出異議，請求撤銷原處分，並為異議人不
    罰之諭知等語。
三、經查，車號LK6 －021 號重型機車之駕駛人前於93年10月29
    日下午2 時24分許，行經新竹市○○路與東華街交岔路口，
    因「在道路上蛇行」、「機器腳踏車駕駛人未依規定戴安全
    帽」、「違反處罰條例之行為，拒絕停車接受稽查而逃逸」
    等違規行為，經新竹市政府警察局第三分局朝山派出所執勤
    警員掣單逕行舉發之事實，固有新竹市政府警察局93年10月
    29 日 竹市警交字第E00000000 號舉發通知單影本1 紙在卷
    可按。惟異議人具狀堅決否認有何前開違規情節，並到庭結
    證稱：「我在學校的課程只有星期2 到星期4 ，星期4 下課
    之後我會搭車回板橋，當天下午2 點我人不在違規地點新竹
    ，因為我只有星期2 、3 、4 才會在新竹玄奘大學教書，星
    期4 下課後會搭車回台北，我查閱10月29日是星期5 ，我應
    該不在新竹，另提出我4 月28日坐火車回臺北之車票、課表
    各1 張。」等語（見本院94年4 月26日訊問筆錄）。參諸異
    議人提出之臺灣鐵路局火車票1 紙，確係93年10月28日由新
    竹搭乘自強號火車至板橋之車票；另異議人於每星期2 、3
    、4 在玄奘大學教書，有該大學教師課表一紙可稽，核與異
    議人所辯情節相符。又件證人即新竹市政府警察局第三分局
    朝山派出所警員甲○○雖已到庭詳細證述其舉發違規之過程
    ，但就異議人是否為本件違規之騎士乙節，證人證稱：「機
    車騎士是一位年輕男士，不是在場的異議人，... 」等語（
    見本院94年4 月26 日 訊問筆錄），是本件違規時騎乘機車
    之駕駛人為男性，與異議人之性別顯然有別，足徵異議人應
    非本件違規駕駛人，則異議人辯稱當天並不在違規地點新竹
    等語，應非子虛。綜上所述，證人甲○○雖到庭證述其舉發
    之過程，但僅憑其陳述之該等過程，無其他任何相關資料為
    佐，實難遽然認定異議人即為該違規駕駛人。又綜觀全卷亦
    無證據或資料足供本院認定異議人確為舉發警員當時所見之
    違規駕駛人，是本件在無積極事據足以認定異議人乙○○有
    原處分機關所裁罰違規行為之情形下，原處分機關逕為裁罰
    ，其處分即有未洽。是本件聲明異議為有理由，原處分自應
    予以撤銷，另諭知異議人不罰，以資審慎。
四、據上論斷，應依道路交通案件處理辦法第20條，裁定如主文
    。
中　　華　　民　　國　　94　　年　　4 　　月　　29　　日
                  交通法庭法  官  侯  志  融
以上正本證明與原本無異
如不服本裁定應於送達後五日內向本院提出抗告狀
                          書記官  張  玉  如
中　　華　　民　　國　　94　　年　　4 　　月　　29　　日
